臺灣高雄地方法院刑事判決
111年度再字第9號
公  訴  人  臺灣高雄地方檢察署檢察官
被      告  翁文彬



上列被告因毒品危害防制條例案件，經檢察官提起公訴（110年
度偵字第3576號），經本院改以110年度簡字第2449號簡易判決
判處被告罪刑確定，因檢察官聲請再審，經本院以111年度聲簡
再字第12號裁定開始再審，回復第一審程序，因不應適用簡易程
序，改依通常程序審理，並判決如下：
    主  文
翁文彬無罪。
    理  由
一、公訴意旨略以：被告翁文彬明知海洛因業經公告為毒品危害
    防制條例第2條第2項所列管之第一級毒品，不得非法持有，
    竟基於持有第一級毒品之犯意，於民國108年12月8日凌晨2
    時許，在高雄市苓雅區夜店，向姓名年籍不詳綽號「阿偉」
    之成年男子購買海洛因1包。嗣於108年12月9日21時20分許
    ，在高雄市○○區○○○路000號前，因駕駛車輛違規紅線停車為
    警盤查，並當場扣得上開第一級毒品海洛因1包( 毛重2.52
    公克)，經送驗後確定為海洛因，始悉上情，因認被告所為
    涉犯修正前毒品危害防制條例第11條第1項之持有第一級毒
    品罪嫌等語。
二、按犯罪事實應依證據認定之，無證據不得認定其犯罪事實，
    刑事訴訟法第154 條第2 項定有明文。再按認定犯罪事實所
    憑之證據，雖不以直接證據為限，間接證據亦包括在內，然
    無論直接證據或間接證據，其為訴訟上之證明，須於通常一
    般之人均不致有所懷疑，而得確信其為真實之程度者，始得
    據為有罪之認定，倘其證明尚未達此一程度，而有合理之懷
    疑存在而無從使事實審法院得有罪之確信時，即應由法院為
    諭知被告無罪之判決，此觀最高法院76年台上字第4986號判
    例自明。
三、檢察官認被告翁文彬涉犯前開罪嫌，無非係以被告於警詢、
    偵查中之供述、高雄市政府警察局鼓山分局扣押筆錄、扣押
    物品目錄表各1份、高雄醫學大學附設中和紀念醫院檢驗醫
    學部毒物室濫用藥物檢驗報告1份等為其論據。
四、訊據被告翁文彬固坦承持有扣案之物品1包，然堅詞否認有
    何持有第一級毒品之犯行，並辯稱：該包物品是第三級毒品
    愷他命等語。經查：
  ㈠被告於108年12月9日21時20分許，在高雄市○○區○○○路000號
    前，因駕駛車輛違規在紅線路邊停車而為警盤查，並當場扣
    得1包粉末（毛重2.52公克），經現場測試呈現第三級毒品
    愷他命之陽性反應，該包物品為被告購入欲自行施用之情，
    據被告坦承不諱（見偵一卷第12頁），並有高雄市政府警察
    局鼓山分局108年12月9日扣押筆錄、扣押物品目錄表、收據
    、高雄市政府警察局鼓山分局查獲涉嫌毒品危害防制條例案
    毒品初步檢驗報告單、初步檢驗照片各1份在卷可證（見偵
    一卷第19至25頁、第27至28頁），是此部分事實足堪認定。
  ㈡被告辯稱上開扣案粉末為愷他命等語，而該包粉末經承辦警
    員送高雄醫學大學附設中和紀念醫院檢驗，結果呈第一級毒
    品海洛因陽性反應（驗前淨重2.092公克、驗後淨重2.072公
    克），此有該院檢驗醫學部毒物室109年3月27日報告編號S0
    0000-000之濫用藥物檢驗報告1紙在卷可參（見偵一卷第5頁
    ），惟此份檢驗報告上可見記載之送驗警局文號為「高市警
    湖分偵字第10970438500號」，然本案之移送分局為高雄市
    政府警察局鼓山分局，並非高雄市政府警察局湖內分局，嗣
    經高雄市政府警察局鼓山分局回函表示，本案正確之送驗文
    號為「高市警鼓分偵字第10970438500號」，不清楚是否為
    高雄醫學大學附設中和紀念醫院檢驗醫學部誤植之情，有高
    雄市政府警察局鼓山分局110年5月7日高市警鼓分偵字第110
    71140400號函暨所附之濫用藥物非尿液毒品檢驗收樣單1紙
    可參（見本院審易卷第53至55頁），再經高雄醫學大學附設
    中和紀念醫院檢驗醫學部重新製發1份濫用藥物檢驗報告，
    表示原檢驗報告將文字號誤植，特此更正正確文號為「高市
    警鼓分偵字第10970438500號」，並將原109年3月27日檢驗
    報告作廢之情，有該院之檢驗醫學部毒物室110年5月14日報
    告編號S00000-000之濫用藥物檢驗報告1紙在卷可參（見本
    院審易卷第57頁）。是本案原始之109年3月27日濫用藥物檢
    驗報告上確實有此送驗文號誤植之錯誤，其檢驗該包粉末為
    海洛因之結果是否亦有誤植之情，實非無疑。
  ㈢本案再經臺灣高雄地方檢察署將該包粉末送交法務部調查局
    檢驗，檢驗結果為第三級毒品愷他命成分（淨重2.08公克、
    驗餘淨重2.06公克），此有該局111年1月13日調科壹字第11
    123200240號函在卷可證（見執字卷第31頁）。復經臺灣高
    雄地方檢察署函詢高雄醫學大學附設中和紀念醫院，請求重
    新確認上開檢驗醫學部毒物室之報告編號S00000-000濫用藥
    物檢驗報告之結果是否為海洛因，經該院回覆上開報告儀器
    分析結果為愷他命，但報告產出時誤植為海洛因，並檢附重
    發報告，確認檢驗結果為愷他命，此有該院111年2月10日高
    醫附科字第1110100755號函暨所附之回覆函及濫用藥物檢驗
    報告各1份可憑（見執字卷第37至41頁），故堪認本案扣案
    粉末之實際成分為第三級毒品愷他命，而無第一級毒品海洛
    因成分。
  ㈣綜上所述，被告持有之物品既經法務部調查局以及高雄醫學
    大學附設中和紀念醫院確認檢驗結果為第三級毒品，則檢察
    官所提出之證據自不足使本院形成被告有本案持有第一級毒
    品犯行之確信。此外，復查無其他證據足證被告有起訴書所
    載之持有第一級毒品犯行，揆諸前揭法條及判例之意旨，自
    應為無罪之諭知。
五、據上論斷，應依刑事訴訟法第436 條、第301條第1 項，判
    決如主文。
本案經檢察官林俊傑提起公訴，檢察官李佳韻到庭執行職務。
中　　華　　民　　國　　111 　年　　5 　　月　　12　　日
                  刑事第十五庭  法　官  都韻荃
以上正本證明與原本無異。
如不服本判決應於收受送達後20日內向本院提出上訴書狀，並應
敘述具體理由；如未敘述上訴理由者，應於上訴期間屆滿後20日
內向本院補提理由書（均須按他造當事人之人數附繕本）「切勿
逕送上級法院」。
中　　華　　民　　國　　111 　年　　5 　　月　　12　　日
 　　　　　　　　　　　　　　　 書記官   王芷鈴